臺灣臺中地方法院刑事判決　　　　　　　94年度訴字第1635號
公　訴　人　臺灣臺中地方法院檢察署檢察官
被　　　告　甲○○
上列被告因違反毒品危害防制條例案件，經檢察官提起公訴（臺
灣臺中地方法院檢察署九十四年度毒偵字第一三八七、一六七七
號）及併案（臺灣彰化地方法院檢察署九十四年度毒偵字第九四
六、一九五九號），被告於準備程序中就被訴事實為有罪之陳述
，經告知簡式審判程序之旨，並聽取公訴人、被告之意見後，由
本院合議庭裁定由受命法官獨任進行簡式審判程序，判決如下：
    主    文
甲○○連續施用第一級毒品，累犯，處有期徒刑壹年壹月，扣案
之第一級毒品海洛因（驗餘淨重壹‧壹公克）沒收銷燬之，另扣
案之供前開第一級毒品海洛因包裝用之外包裝袋只均沒收之。
又連續施用第二級毒品，累犯，處有期徒刑玖月，扣案之第二級
毒品甲基安非他命（重伍‧壹公克）沒收銷燬之，另扣案之供前
開第二級毒品甲基安非他命包裝用之外包裝袋肆只、吸食器壹組
均沒收之。應執行有期徒刑壹年捌月，扣案之第一級毒品海洛因
（驗餘淨重壹‧壹公克）、第二級毒品甲基安非他命（重伍‧壹
公克），均沒收銷燬之，另扣案之供前開第一級毒品海洛因包裝
用之外包裝袋只、供前開第二級毒品甲基安非他命包裝用之外
包裝袋肆只、吸食器壹組，均沒收之。
    犯罪事實
一、甲○○曾有違反麻醉藥品管理條例案件前科，於民國八十九
    年間，因施用毒品案件，經本院以八十九年度毒聲字第六七
    ○○號裁定送觀察、勒戒後，認無繼續施用毒品傾向，由臺
    灣臺中地方法院檢察署檢察官以八十九年度毒偵字第七二四
    九號處分不起訴確定。復因施用毒品案件，由本院以九十年
    度毒聲字第一三二二號裁定送觀察、勒戒後，認有繼續施用
    毒品傾向，由本院以九十年度毒聲字第二○八八號裁定令入
    戒治處所施以強制戒治一年，嗣其經戒治期滿三月，戒治期
    間成績評定為合格，再由本院以九十年度毒聲字第五五二三
    號裁定停止戒治，所餘戒治期間付保護管束，於九十一年四
    月三日保護管束期滿未經撤銷而視為強制戒治執行完畢；而
    刑期部份則由本院以九十年度訴字第一一四四號就施用第一
    級毒品部分判處有期徒刑一年，施用第二級毒品部分判處有
    期徒刑八月，並定應執行有期徒刑一年六月確定。又因妨害
    自由案件，經本院以九十一年度易字第二○三號判處有期徒
    刑六月；再經臺灣高等法院臺中分院以九十一年度上易字第
    二○八七號上訴駁回確定，而上開施用第一級毒品、施用第
    二級毒品及妨害自由等三罪，復由臺灣高等法院臺中分院以
    九十二年度聲字第三一四號裁定定應執行有期徒刑二年確定
    ，於九十三年一月二十日縮短刑期假釋付保護管束而出監，
    並於九十三年六月二十六日保護管束期滿未經撤銷視為執行
    完畢。
二、詎其仍不知悛悔，於強制戒治執行完畢釋放後五年內，竟基
    於施用第一級毒品海洛因之概括犯意，自九十四一月二日起
    至同年三月十一日止，以平均一日施用二次之量，駕駛車輛
    停置在臺中縣市地區○○○路○路旁，以將少許第一級毒品
    海洛因摻於香菸內以火點燃吸食煙霧之方式，連續施用第一
    級毒品海洛因多次。並另基於施用第二級毒品甲基安非他命
    之概括犯意，於上開期間內，在上開地點，以將少許第二級
    毒品甲基安非他命置於玻璃管上以火燒烤產生煙霧而吸其煙
    霧之方式，連續施用第二級毒品甲基安非他命多次。嗣於(一)
    九十四年二月十四日凌晨零時五分，在國道一號公路二一七
    公里一○○北向處，因駕駛車牌號碼ＮＶ－０６４６號自小
    客車有行車不穩狀態，為警見狀而攔車盤查，而自該車上扣
    得其所有之第二級毒品甲基安非他命【重五‧一公克，雖檢
    察官移送併辦意旨書載合計毛重六‧六公克，然依扣押物品
    清單所載，淨重合計應為五‧一公克（見九十四年度毒偵字
    第九四六號卷第十七頁）】、供前開第二級毒品甲基安非他
    命包裝用之外包裝袋四只、吸食器一組等物，且經警取得甲
    ○○同意採集其尿液送驗後，呈嗎啡、甲基安非他命陽性反
    應，而查悉上情。(二)九十四年二月二十四日下午四時四十分
    ，在臺中市○○區○○路二段五七號前，因形跡可疑，為警
    上前盤查，並自其身上扣得第一級毒品海洛因（驗餘淨重○
    ‧八二公克）、供前開第一級毒品包裝用之外包裝袋二只等
    物，且經警取得甲○○同意採集其尿液送驗後，呈嗎啡、甲
    基安非他命陽性反應。(三)九十四年三月十二日凌晨零時許，
    在臺中市○○區○○路三段一三九巷一號五樓之三前，因見
    有警員接近，即隨手將其所有之第一級毒品海洛因丟擲於地
    面，為警當場查獲，並扣得其所有之第一級毒品海洛因（驗
    餘淨重○‧二八公克）、供前開第一級毒品海洛因包裝用之
    外包裝袋一只等物，且為警取得其同意採集尿液送驗後，呈
    嗎啡、甲基安非他命陽性反應。
三、案經(一)臺中市警察局第五分局、臺中市警察局第六分局報請
    臺灣臺中地方法院檢察署檢察官偵查起訴(二)內政部警政署國
    道公路警察局第三警察隊報請臺灣彰化地方法院檢察署檢察
    官偵查後併辦。
    理    由
一、上開連續施用第一級毒品海洛因及第二級毒品甲基安非他命
    多次之事實，業據被告甲○○於本院審理時坦承不諱，且其
    為警所採集之被告尿液，經先後送請臺灣尖端先進生技醫藥
    股份有限公司、中山醫學大學附設醫院藥物濫用檢測中心檢
    驗，結果均呈嗎啡、甲基安非他命陽性反應，有該公司所出
    具之九十四年二月二十二日濫用藥物檢驗檢驗報告、該中心
    所出具之九十四年三月十日、同年月二十四日尿液檢驗報告
    三紙附卷可參。且為警分別所查扣之不明白色粉末，經先後
    送請法務部調查局鑑定結果，均含有第一級毒品海洛因（送
    驗二次，驗餘淨重分別為○‧二八公克、○‧八二公克，共
    計一‧一公克）之成分，有該局所出具之九十四年五月十二
    日調科壹字第一二○○一五七三八號、同年六月十五日調科
    壹字第一二○○一五九六五號鑑定通知書二紙存卷足佐。此
    外復有被告所有供前開第一級毒品海洛因包裝用之外包裝袋
    三只、第二級毒品甲基安非他命（淨重五‧一公克）、供前
    開第二級毒品甲基安非他命包裝用之外包裝袋四只、吸食器
    一組等物扣案足資佐證，足徵被告自白連續施用第一級毒品
    海洛因及第二級毒品安非他命多次等犯行，核與事實相符，
    堪予採信。綜上，本件事證明確，被告之犯行洵堪認定。
二、按海洛因、甲基安非他命分係毒品危害防制條例所定之第一
    級毒品、第二級毒品，不得非法施用。是被告甲○○連續施
    用第一級毒品海洛因及施用第二級毒品甲基安非他命多次等
    行為，核分別係犯毒品危害防制條例第十條第一項之施用第
    一級毒品罪、同條第二項之施用第二級毒品罪。查被告為供
    施用第一級毒品及第二級毒品而分別持有各該級毒品之低度
    行為，應分別為施用第一級毒品、第二級毒品之高度行為所
    吸收，均不另論罪。次查被告先後分別施用第一級毒品海洛
    因多次及施用第二級毒品甲基安非他命多次之犯行，時間均
    緊接，觸犯均構成要件相同之罪，顯均係基於概括犯意反覆
    為之，均為連續犯，分別應依刑法第五十六條之規定，各以
    一罪論，並均加重其刑。又被告犯上開施用第一級毒品罪及
    施用第二級毒品罪之間，犯意各別，罪名互異，應分論併罰
    之。又被告既自承其於九十四年二月十三日有分別施用第一
    級毒品海洛因及第二級毒品甲基安非他命各一次等節（見九
    十四年度毒偵字第九四六號卷第十三頁），此部分與已起訴
    之連續施用第一級毒品海洛因多次及連續施用第二級毒品甲
    基安非他命多次之犯行間，分別具連續犯裁判上一罪之關係
    ，均為起訴效力所及，本院自應均予以審究，併此敘明。末
    查被告曾因施用毒品案件，由本院以九十年度訴字第一一四
    四號就施用第一級毒品部分判處有期徒刑一年，施用第二級
    毒品部分判處有期徒刑八月，並定應執行有期徒刑一年六月
    確定；又因妨害自由案件，經本院以九十一年度易字第二○
    三號判處有期徒刑六月，再經臺灣高等法院臺中分院以九十
    一年度上易字第二○八七號上訴駁回確定，而上開施用第一
    級毒品、施用第二級毒品及妨害自由等三罪，復由臺灣高等
    法院臺中分院以九十二年度聲字第三一四號裁定定應執行有
    期徒刑二年確定，於九十三年一月二十日縮短刑期假釋付保
    護管束而出監，並於九十三年六月二十六日保護管束期滿未
    經撤銷視為執行完畢等情，有臺灣臺中地方法院檢察署刑案
    資料查註紀錄表及臺灣高等法院被告全國前案紀錄表各一份
    在卷可稽，是被告受有期徒刑執行完畢後，五年以內再犯本
    件有期徒刑以上之二罪，均為累犯，均應依刑法第四十七條
    之規定加重其刑，並遞加重之。爰審酌被告曾因施用毒品，
    經先後送觀察勒戒二次，及強制戒治一次等治療程序，且曾
    經判處徒刑並執行完畢，而未知警惕仍再犯本案之二罪，足
    見其雖經觀察、勒戒、強制戒治之治療程序及訴訟程序，均
    仍未徹底袪除施用毒品之惡習，反而一再施用第一級毒品海
    洛因及第二級毒品甲基安非他命，致深陷毒癮而難以自拔，
    無法斷除對毒品之依賴性，顯未能善體國家設置觀察、勒戒
    及戒治機構，協助毒品施用者戒除毒癮之良法美意，惟念及
    施用毒品本質上係戕害自身健康之行為，尚未嚴重破壞社會
    秩序或侵害他人權益，且被告犯罪後坦承犯行態度尚屬良好
    ，及其分別施用第一級毒品海洛因及第二級毒品甲基安非他
    命之期間長短、次數等一切情狀，分別量處如主文所示之刑
    ，並定其應執行之刑，以示懲儆。
三、至扣案之第一級毒品海洛因（驗餘淨重一‧一公克）及第二
    級毒品甲基安非他命（重五‧一公克），分別係屬第一級毒
    品及第二級毒品，應依毒品危害防制條例第十八條第一項前
    段之規定沒收銷燬之。又扣案之供前開第一級毒品海洛因包
    裝用之外包裝袋三只及供前開第二級毒品甲基安非他命包裝
    用之外包裝袋四只，依前揭法務部調查局之鑑定報告分別載
    有其中海洛因一包之空包袋重○‧二八公克，其餘二包空包
    裝袋重○‧六公克，又第二級毒品甲基安非他命係屬結晶體
    等情以觀，足認前開分別供第一級毒品海洛因包裝用之外包
    裝袋三只及供第二級毒品甲基安非他命包裝用之外包裝袋四
    只，均可分別與其內容物之第一級毒品海洛因及第二級毒品
    甲基安非他命分離，而外包裝袋主要作用在於包裹毒品，防
    其裸露、潮濕，便於被告攜帶施用毒品，分別係被告為施用
    第一級毒品海洛因及施用第二級毒品甲基安非他命所用之物
    ，另扣案之吸食器一組係被告施用第二級毒品甲基安非他命
    所用之物，且上開之物均係屬被告所有，業據被告供承在卷
    ，爰依刑法第三十八條第一項第二款之規定均宣告沒收之，
    附此敘明。
據上論斷，應依刑事訴訟法第二百七十三條之一第一項、第二百
九十九條第一項前段，毒品危害防制條例第十條第一項、第二項
、第二十三條第二項、第十八條第一項前段，刑法第十一條、第
五十六條、第四十七條、第五十一條第五款、第三十八條第一項
第二款，判決如主文。
本案經檢察官簡豐年到庭執行職務。
中　　華　　民　　國　　94　　年　　7 　　月　　28　　日
                    臺灣臺中地方法院刑事第十三庭
                            法  官  陳  可  薇
上正本證明與原本無異。
如不服本判決，應於送達後十日內向本院提出上訴狀（須附繕本
），上訴於臺灣高等法院臺中分院。
中　　華　　民　　國　　94　　年　　7 　　月　　28　　日
                            書記官  楊  慶  亮
附錄本案科刑法條：
毒品危害防制條例第十條
施用第一級毒品者，處六月以上五年以下有期徒刑。
施用第二級毒品者，處三年以下有期徒刑。
